【裁判字號】    97,易,1788
【裁判日期】    971231
【裁判案由】    竊盜
【裁判全文】
臺灣臺南地方法院刑事判決              97年度易字第1788號
公  訴  人  臺灣臺南地方法院檢察署檢察官
被      告  甲○○
上列被告因竊盜案件，經檢察官提起公訴（97年度營偵字第1628
號），被告於本院準備程序中就被訴事實為有罪之陳述，經本院
裁定適用簡式審判程序，判決如下：
    主  文
甲○○攜帶兇器，踰越牆垣竊盜，累犯，處有期徒刑捌月，扣案
螺絲起子、美工刀、扳手、電線鉗子、老虎鉗子各壹支，均沒收
。
    事實及理由
一、本件犯罪事實：甲○○曾因違反毒品危害防制條例案件，經
    本院於民國95年8月3日以95年度簡字第2108號判決判處有期
    徒刑4月確定，甫於96年2月22日徒刑期滿執行完畢。仍不知
    悔，復意圖為自己不法之所有，於97年9月7日17時44分許，
    趁人未注意之際，持其所有客觀上可供兇器使用之螺絲起子
    、美工刀、扳手、電線鉗子、老虎鉗子各1支，以自後門翻
    越圍牆方式，侵入在臺南縣東山鄉○○村○○路○段132號東
    山國民中學內（侵入建築物部分未經告訴），拆解變電箱，
    竊取該校所有之銅製螺絲帽11個、銅製螺絲帽套錢墊片11個
    （價值約新臺幣4,400元），得手後欲再竊取變電箱內電線
    時，為警當場查獲，扣得螺絲起子、美工刀、扳手、電線鉗
    子、老虎鉗子各1支、銅製螺絲帽11個及銅製螺絲帽套錢墊
    片11個。
二、上開犯罪事實之證據：
（一）被告於警詢、檢察官偵查中，及本院審理時之自白。
（二）告訴人即被害人乙○○之指述。
（三）卷附臺南縣警察局白河分局東山分駐所扣押書及贓物認領
      保管單各1紙及照片6幀。
（四）扣案螺絲起子、美工刀、扳手、電線鉗子、老虎鉗子各1
      支。
三、按所謂兇器，其種類並無限制，凡客觀上足對人之生命、身
    體、安全構成威脅，具有危險性之兇器均屬之，且祇須行竊
    時攜帶此種具有危險性之兇器為已足，並不以攜帶之初有行
    兇之意圖為必要，最高法院79年台上字第5253號判例意旨可
    資參照。被告所持之螺絲起子、美工刀、扳手、電線鉗子、
    老虎鉗子，均質地甚為堅硬，有些更為銳利，客觀上均足對
    人之生命、身體及安全構成威脅，自係兇器之一種。核被告
    所為，係犯刑法第321條第1項第3款攜帶兇器、第2款踰越牆
    垣之加重竊盜罪。另被告有如犯罪事實欄所載之毒品前科，
    甫於96年2月22日徒刑期滿執行完畢，有臺灣高等法院被告
    前案紀錄表在卷可參，其於受徒刑執行完畢後5年內故意再
    犯本件有期徒刑以上之各罪，為累犯，應依法加重其刑。爰
    審酌被告有多項前科，素行不佳，且正值青年，卻思不勞而
    獲之犯罪動機、手段、目的，竊取他人財物所生之危害，及
    坦承犯行，且所竊財物已由被害人具領等一切情狀，量處如
    主文所示之刑。
四、至扣案螺絲起子、美工刀、扳手、電線鉗子、老虎鉗子各1
    支，均為被告所有供其犯罪所用，業據被告於警詢時供承在
    卷（警卷第2頁），雖被告嗣於偵查中辯稱上開工具為蔡政
    學所有，然未能提出實證供查驗，難認屬實，爰仍依刑法第
    38條第1項第2款宣告沒收。
據上論斷，應依刑事訴訟法第273條之1第1項、第299條第1項前
段、第310條之2、第454條，刑法第321條第1項第3款、第2款、
第47條第1項、第38條第1項第2款，判決如主文。
本案經檢察官丙○○到庭執行職務
中    華    民    國    97    年    12    月    31    日
                  刑事第十二庭  法  官  魏玉英
以上正本證明與原本無異。
如不服本判決應於收受本判決後10日內向本院提出上訴書狀，並
應敘述具體理由。如未敘述上訴理由者，應於上訴期間屆滿後20
日內向本院補提理由書狀（均須按他造當事人之人數附繕本）「
切勿逕送上級法院」。
                                書記官  曾盈靜
中    華    民    國    97    年    12    月    31    日
附錄本案論罪科刑法條全文
中華民國刑法第321條
犯竊盜罪而有左列情形之一者，處6月以上、5年以下有期徒刑：
一  於夜間侵入住宅或有人居住之建築物、船艦或隱匿其內而犯
    之者。
二  毀越門扇、牆垣或其他安全設備而犯之者。
三  攜帶兇器而犯之者。
四  結夥三人以上而犯之者。
五  乘火災、水災或其他災害之際而犯之者。
六  在車站或埠頭而犯之者。
前項之未遂犯罰之。


司法院資訊處製作；財團法人民間司法改革基金會備份。
